臺灣高雄地方法院刑事判決　　　　　　　　　　　　九十二年度簡上字第五四七號
　　上　訴　人　臺灣高雄地方法院檢察署檢察官
　　上　訴　人
　　即　被　告　丁○○○
　　　　　　　　丙○○
　　被　　　告　甲○○
右列上訴人等因被告等傷害等案件，不服本院鳳山簡易庭中華民國九十二年七月二十
八日九十二年度簡字第二六九八號所為第一審判決（聲請簡易判決處刑書案號：九十
二年度偵字第七四三二號、第九○九五號），提起上訴，本院管轄之第二審合議庭判
決如左：
    主  文
上訴均駁回。
    事實及理由
一、本案經本院審理結果，認原審以上訴人即被告丁○○○、丙○○係犯刑法第三百
    零九條第一項公然侮辱罪及同法第二百七十七條第一項普通傷害罪，被告甲○○
    係犯刑法第二百七十七第一項普通傷害罪，遂引用刑事訴訟法第四百四十九條第
    一項前段（漏載同條第三項）、第四百五十四條第二項、刑法第二十八條、第二
    百七十七條第一項、第三百零九條第一項、第四十一條第一項前段，第十八條第
    三項、第五十一條第六款、罰金罰鍰提高標準條例第一條前段、第二條之規定，
    逕以簡易判決處刑，分別量處被告丁○○○拘役三十日、被告丙○○五十日、被
    告甲○○三十日，並各諭知如易科罰金，以三百元折算一日，其認事用法，均無
    違誤，量刑亦屬妥適。從而，檢察官及被告丁○○○、丙○○提起上訴，指摘原
    判決量處被告甲○○之刑度過輕，且對被告丁○○○、丙○○部分之認事用法於
    法亦有未合云云，即無理由，均應駁回，並引用原審判決書記載之事實、證據（
    惟證據部分應扣除被告甲○○、告訴人乙○○於警詢中之指述及警員李坤堂之職
    務報告書）。
二、本院並補充理由如下：
  (一)本件被告丁○○○、丙○○公然侮辱被告甲○○之事實，除據被告甲○○於本院
    審理時到庭證述綦詳外，並經證人即警員李坤堂於本院審理時到庭證述歷歷，核
    其二人所證乙節大致相符，尚無矛盾或不合常理之處，且審諸證人李坤堂身為執
    法人員，當係依法執行職務，而其與被告丁○○○、丙○○亦無任何嫌隙，自無
    甘冒涉犯偽證罪之風險，蓄意構陷被告丁○○○、丙○○入罪之理由，是其所證
    乙節，洵足採信。是以，本件被告丁○○○、丙○○公然侮辱被告甲○○之事證
    已臻明確，渠等公然侮辱之犯行應堪認定。
  (二)其次，被告丁○○○、丙○○傷害告訴人乙○○之事實，除據該告訴人於本院審
    理時到庭證述綦詳外，並經證人即警員陳樹徠於偵查中證述明確，且有診斷證明
    書乙紙在卷可稽。觀諸該診斷證明書所載，告訴人係於九十二年四月十五日前往
    就醫診斷驗傷，而告訴人與被告發生爭執之時間又係在同日上午八時許，可知告
    訴人驗傷之時間與上開發生爭執之時間相當接近，復無證據證明告訴人於發生爭
    執之後隨即另受有傷害（無論係自己傷害自己或遭被告以外之人傷害），則被告
    二人既與告訴人發生爭執，被告丙○○復供稱當時被告丁○○○與告訴人因為打
    架，並在地上翻滾等情，依一般通常情形觀之，告訴人所受傷勢應係被告二人所
    造成無疑。再徵諸告訴人所受傷勢為「臉部多處抓傷二公分乘以零點六公分、頸
    部多處抓傷（前頸六公分乘以一公分、後頸五公分乘以一公分）、右手背疼痛」
    ，核與告訴人證述遭被告二人傷害可能所受之傷勢大致相符，益見被告二人應有
    傷害告訴人之行為。綜上各項證據以觀，應足認定被告二人確有傷害告訴人，被
    告二人辯稱並未傷害告訴人云云，顯無足取，故本件被告二人傷害告訴人之事證
    應屬明確，渠等傷害之犯行應堪認定。至被告二人雖辯稱上開診斷證明書係屬傳
    聞證據，並無證據能力云云，惟查該診斷證明書係醫院醫師於審判外所為之記載
    ，固屬傳聞證據，但此乃係該醫師從事醫療業務之通常過程中所須製作之證明文
    書，且並無顯不可信之情況，依刑事訴訟法第一百五十九條之四第二款規定，亦
    得為證據，是被告二人執此為辯，仍無足取。
  (三)再者，本院函請高雄市立凱旋醫院鑑定被告丁○○○於行為當時之精神狀況，嗣
    經該醫院函覆略稱：基於多次鑑定所得及本次鑑定發現，被告丁○○○於涉案時
    並無明顯證據顯示其受精神疾病影響所致，反而與其人格特質較為相關。例如：
    在心理衡鑑顯示其人格為「行為模式較為固執，難以根據外界的回饋而修正自己
    的行為，遇挫折或困難時會有愈挫愈勇的情形，對外界訊息的注意範圍較為廣泛
    且易出現對訊息刺激過度反應的情形，故造成其人際關係較為猜疑」。因此研判
    被告丁○○○涉案時並無精神耗弱或心神喪失之情形等語，此有該醫院九十三年
    一月五日高市凱醫成字第○九二○○○五九一七號函暨精神鑑定書乙份附卷可稽
    。由此可見，被告丁○○○辯稱其係精神耗弱之人，原審判決未依法減輕其刑，
    認事用法容有違誤云云，委無足取。
三、據上論斷，應依刑事訴訟法第四百五十五條之一第三項、第三百六十八條、第三
    百七十三條，判決如主文。
中      華      民      國    九十三    年      三      月    二十九    日
                              臺灣高雄地方法院刑事第六庭
                                  審判長法  官  陳志銘
                                        法  官  高英賓
                                        法  官  陳信旗
右正本證明與原本無異。
不得上訴。
                                        書記官  張家榮
中      華      民      國    九十三    年      三      月    二十九    日
